【裁判字號】    90,易緝,613
【裁判日期】    901231
【裁判案由】    竊盜
【裁判全文】
臺灣臺中地方法院刑事判決                          九十年度易緝字第六一三號
    公  訴  人  臺灣臺中地方法院檢察署檢察官
    被      告  乙○○
右列被告因贓物案件，經檢察官提起公訴（八十九年度偵字第一二五號、八十九年度
偵字第六二七九號），本院判決如左：
    主  文
乙○○故買贓物，處有期徒刑陸月，如易科罰金，以參佰元折算壹日。
偽造之ＢＱ─五五七七號車牌貳面、Ｐ七─七九一一號車牌貳面，均沒收。
    事  實
一、乙○○於民國（下同）八十二年間因違反麻醉藥品管理條例案件，經臺灣雲林地
    方法院判處有期徒刑四月確定，同年五月十七日執行完畢（未構成累犯）。其復
    於八十七年十二月間，因欲購買車輛使用，乃經由林文極（所犯牙保贓物罪，另
    經本院判處有期徒刑六月確定）之介紹向郭淑媚（所犯竊盜等罪，另經本院判處
    有期徒刑二年，現由臺灣高等法院臺中分院審理中）購車，詎乙○○明知郭淑媚
    所賣之ＮＩＳＳＡＮ廠牌、引擎號碼為ＶＱ00000000號、懸掛偽造之Ｂ
    Ｑ─五五七七號車牌（該號碼與陳德茂所有之ＢＥＮＺ廠牌自用小客車之車牌號
    碼相同，惟陳德茂之車牌並未失竊）之自用小客車，係他人所失竊來路不明之贓
    車（該車原來之車牌號碼為Ｂ五─五０五二號，係甲○○所有，於八十七年十一
    月十三日下午三時許，在台中市○○路福星公園前遭竊），竟以新台幣（下同）
    十五萬元之代價，向郭淑媚購得該車供己使用，且因ＢＱ─五五七七號車牌係登
    記ＢＥＮＺ廠牌與該ＮＩＳＳＡＮ廠牌之贓車不符，郭淑媚乃再交付登記同屬Ｎ
    ＩＳＳＡＮ廠牌之偽造之Ｐ七─七九一一號車牌（該號碼與台益電機行所有之Ｎ
    ＩＳＳＡＮ廠牌自用小客車之車牌號碼相同，惟台益電機行之車牌並未失竊）二
    面交給乙○○使用，並告知乙○○將該贓車之車牌換成Ｐ七─七九一一號使用，
    藉以行使該偽造之車牌，足以生損害於台益電機行及監理機關對車牌管理之正確
    性，乙○○換裝後，則將拆下之偽造ＢＱ─五五七七號車牌置於彰化縣彰化市○
    ○○街三三八之一號居住處，嗣於八十八年一月二十七日下午三時五十分許，經
    警持搜索票在乙○○上開居住處查獲乙○○、林文極二人，並扣得偽造之ＢＱ─
    五五七七號車牌二面，及該住處門口查獲上開贓車及偽造之Ｐ七─七九一一號車
    牌二面。
二、案經臺北市政府警察局移送臺灣臺北地方法院檢察署呈請臺灣高等法院檢察署令
    轉臺灣臺中地方法院檢察署檢察官偵查起訴。
    理  由
一、右揭事實，業據被告乙○○於警訊、偵查及本院審理中坦承不諱，而上開引擎號
    碼為ＶＱ00000000號、原來之車牌號碼為Ｂ五─五０五二號之自用小客
    車一輛，係甲○○所有，於八十七年十一月十三日下午三時左右，在台中市○○
    路福星公園前遭竊為贓車等情，業據被害人甲○○於警訊中陳述明確，並有車輛
    竊盜、車牌失竊資料個別查詢報表─查詢車輛認可資料一紙在卷可稽，而號碼為
    ＢＱ─五五七七號之車牌二面、號碼為Ｐ七─七九一一號之車牌二面均係偽造等
    情，復有運圓工業有限公司汽車牌照運牌鑑字第八八０三０一０二、00000
    000號鑑定報告影本各一件附卷可參，此外，復有贓物認領保管單影本一件在
    卷及偽造之車牌四面（號碼為ＢＱ─五五七七號之偽造車牌二面、號碼為Ｐ七─
    七九一一號之偽造車牌二面）扣案可資佐證，足證被告前揭自白確與事實相符，
    本案事證明確，被告之右開犯行，堪予認定。
二、核被告所為，係犯刑法第三百四十九條第二項故買贓物罪及刑法第二百十六條、
    第二百十二條行使偽造特許證罪。所犯上開二罪，有方法結果之牽連關係，應從
    一重以故買贓物罪處斷。公訴人起訴時，對被告乙○○部分，雖漏未記載被告所
    犯行使偽造特許證罪之法條，然因其於犯罪事實欄中已載明被告行使偽造車牌之
    事實，該部分自為起訴效力所及，本院自得併予審理，附予敘明。爰審酌被告犯
    罪之動機、目的、手段、品行、犯罪所生危害及其犯罪後之態度等一切情狀，量
    處如主文所示之刑，並依法諭知易科罰金之折算標準（按刑法第四十一條原規定
    犯最重本刑為三年以下有期徒刑以下之刑之罪，而受六個月以下有期徒刑或拘役
    之宣告者，得易科罰金，而該法條業經立法院三讀通過修正為犯最重本刑為五年
    以下有期徒刑以下之刑之罪，而受六個月以下有期徒刑或拘役之宣告，得易科罰
    金，並經總統於九十年一月十日以華總一義字第九０００００三八００號公布，
    於九十年一月十二日起生效，比較新舊法之規定，以新法較有利於被告，自應適
    用裁判時之法律，爰依修正後之刑法諭知易科罰金之折算標準）。偽造之ＢＱ─
    五五七七號車牌二面及Ｐ七─七九一一號車牌二面係供被告乙○○犯罪所用之物
    ，爰依刑法第三十八條第一項第二款宣告沒收。
據上論斷，應依刑事訴訟法第二百九十九條第一項前段，刑法第二條第一項前段、第
三百四十九條第二項、第二百十六條、第二百十二條、第五十五條、修正後刑法第四
十一條第一項前段、刑法第三十八條第一項第二款，罰金罰鍰提高標準條例第一條前
段、第二條，判決如主文。
中      華      民      國      九十      年      十二    月    三十一  日
                                          法  官  李  悌  愷
右正本證明與原本無異。
如不服本判決，應於送達後十日內向本院提出上訴狀（須附繕本），上訴於台灣高等
法院台中分院。
                                          書記官
中      華      民      國      九十      年      十二    月    三十一  日
附錄法條：
刑法第三百四十九條第二項：
搬運、寄藏、故買贓物或為牙保者，處五年以下有期徒刑、拘役或科或併科一千元以
下罰金。
刑法第二百十二條
偽造、變造護照、旅券、免許證、特許證及關於品行、能力、服務或其他相類之證書
、介紹書，足以生損害於公眾或他人者，處一年以下有期徒刑、拘役或三百元以下罰
金。
刑法第二百十六條
行使第二百十條至第二百十五條之文書者，依偽造、變造文書或登載不實事項或使登
載不實事項之規定處斷。


司法院資訊處製作；財團法人民間司法改革基金會備份。
